最  高  行  政  法  院  裁  定
                                     100年度裁字第1882號
上  訴  人  徐列
訴訟代理人  王泰賀
被 上訴 人  財政部臺灣省南區國稅局
代  表  人  許春安
上列當事人間綜合所得稅事件，上訴人對於中華民國100年4月27
日高雄高等行政法院99年度訴字第560號判決，提起上訴，本院
裁定如下：
    主  文
上訴駁回。
上訴審訴訟費用由上訴人負擔。
    理  由
一、按對於高等行政法院判決之上訴，非以其違背法令為理由，
    不得為之，行政訴訟法第242條定有明文。依同法第243條第
    1項規定，判決不適用法規或適用不當者，為違背法令；而
    判決有同條第2項所列各款情形之一者，為當然違背法令。
    是當事人對於高等行政法院判決上訴，如依行政訴訟法第24
    3條第1項規定，以高等行政法院判決有不適用法規或適用不
    當為理由時，其上訴狀或理由書應有具體之指摘，並揭示該
    法規之條項或其內容；若係成文法以外之法則，應揭示該法
    則之旨趣，倘為司法院解釋或本院之判例，則應揭示該判解
    之字號或其內容。如以行政訴訟法第243條第2項所列各款情
    形為理由時，其上訴狀或理由書，應揭示合於該條項各款之
    事實。上訴狀或理由書如未依此項方法表明者，即難認為已
    對高等行政法院判決之違背法令有具體之指摘，其上訴自難
    認為合法。
二、本件上訴人對於高雄高等行政法院判決上訴，主張：執行業
    務所得之計算依執行業務所得查核辦法第3條及第10條第2項
    規定，除了聯合執行業務者或執行業務收入經由公會代收轉
    付者，於年度開始1個月前申報該管稽徵機關核准，始可按
    權責發生制計算所得外，應以收付實現原則，即「現金收付
    制」計算所得。本案上訴人既非聯合執行業務者，其執行業
    務收入亦非經由公會代收轉付，且未經該管稽徵機關核准，
    自不得採「權責發生制」，然被上訴人逕依「權責發生制」
    核定上訴人95年度之綜合所得稅，顯有違租稅法定主義。又
    被上訴人用以核定上訴人執行業務所得之財政部民國89年3
    月21日台財稅第890451508號函因未編入98年版「所得稅法
    令彙編」，故不得援引適用。另本件被上訴人所引解釋函令
    自90年起即未曾被納入各年度所得稅法令彙編中，亦從未對
    外發布，足見被上訴人所引函令應與所得稅法及司法院釋字
    第377號解釋有違。上訴人於94年起誤用法令，倘被上訴人
    於查核94年執行業務所得時告知，上訴人95年申報案早已更
    改為正確法令申報，於此被上訴人亦不可謂無過失等語。經
    查，關於上訴人主張財政部89年3月21日台財稅第890451508
    號函並未編入98年版「所得稅法令彙編」，應不得援引適用
    ，被上訴人據以核定及處罰上訴人95年度執行業務所得，違
    反租稅法律主義部分，並非可採；且上訴人93年度以前係採
    收付實現制，自94年度起改採權責發生制辦理結算申報，醫
    療院所前一年度（94年度）藥品材料費係採權責發生制申報
    核，系爭年度（95年度）上訴人應按權責發生制申報；另不
    論上訴人採何種會計基礎辦理申報，皆會產生虛報費用之情
    形，且該事實為其所能掌握，是其漏報所得之行為，縱無故
    意，亦難謂無過失等情，業據原審於判決中論明。原判決所
    適用之法規與該案應適用之現行法規並無違背，與解釋判例
    ，亦無牴觸，並無所謂原判決有違背法令之情形。上訴人前
    開主張雖以該判決違背法令為由，惟核其上訴理由，無非係
    重述其在原審主張，執其主觀歧異之法律見解續予爭執，就
    原審所為論斷或駁斥其主張之理由，泛言原判決不適用法規
    或適用不當，或係就原審取捨證據、認定事實之職權行使事
    項，任加指摘違誤，而未具體表明原判決究竟有如何合於不
    適用法規或適用不當、或有行政訴訟法第243條第2項所列各
    款之情形，尚難認為已對原判決之如何違背法令有具體之指
    摘。依首揭說明，應認其上訴為不合法。
三、據上論結，本件上訴為不合法。依行政訴訟法第249條第1項
    前段、第104條、民事訴訟法第95條、第78條，裁定如主文
    。
中    華    民    國    100   年    7     月    29    日
                    最高行政法院第四庭
                        審判長法官  吳  明  鴻
                              法官  林  茂  權
                              法官  侯  東  昇
                              法官  黃  秋  鴻
                              法官  陳  國  成

以  上  正  本  證  明  與  原  本  無  異
中    華    民    國    100   年    8     月    1     日
                              書記官  王  史  民